臺灣臺中地方法院民事裁定　　　　　　　100年度監字第210號
聲　請　人　廖美月
相　對　人　洪麗新
法定代理人　廖美月
上列當事人間聲請許可監護人行為事件，本院裁定如下：
  主  文
准許聲請人出賣相對人所有彰化縣芬園鄉○○段三四一地號（面
積：一千零十五平方公尺、權利範圍：四分之一）、同段三四一
之一地號（面積：一千零十五平方公尺、權利範圍：四分之一）
、同段三四一之二地號（面積：一千零十四平方公尺、權利範圍
：四分之一）土地予何國樑。
聲請程序費用由相對人負擔。
  理  由
一、(一)按民法總則中華民國九十七年五月二日修正之條文施行前
    ，已為禁治產宣告者，視為已為監護宣告，民法總則施行法
    第四條第二項前段定有明文。又中華民國九十七年五月二日
    修正之民法親屬編第四章條文施行前所設置之監護人，於修
    正行後，適用修正後之規定，民法親屬編施行法第十四條之
    二亦定有明文。(二)按監護人對於受監護人之財產，非為受監
    護人之利益，不得使用、代為或同意處分。監護人為下列行
    為，非經法院許可，不生效力：一、代理受監護人購置或處
    分不動產。二、代理受監護人，就供其居住之建築物或其基
    地出租、供他人使用或終止租賃。監護人不得以受監護人之
    財產為投資。但購買公債、國庫券、中央銀行儲蓄券、金融
    債券、可轉讓定期存單、金融機構承兌匯票或保證商業本票
    ，不在此限，民法第一千一百零一條定有明文。該條規定依
    民法第一千一百十三條規定，於成年人之監護準用之。
二、聲請意旨略以：相對人前經鈞院以九十四年度禁字第一七六
    號民事裁定宣告為禁治產人（即受監護宣告之人）確定，並
    依法由相對人之母即聲請人與關係人即相對人之父洪義宗（
    已於民國九十九年十月十四日死亡）擔任相對人之監護人。
    今聲請人為相對人之監護人，因支付相對人之養護、醫藥等
    費用，必須處分相對人所有彰化縣芬園鄉○○段三四一地號
    （面積：一千零十五平方公尺、權利範圍：四分之一）、同
    段三四一之一地號（面積：一千零十五平方公尺、權利範圍
    ：四分之一）、同段三四一之二地號（面積：一千零十四平
    方公尺、權利範圍：四分之一）土地。爰依法聲請准許聲請
    人出賣相對人所有前揭不動產予關係人何國樑等語。
三、查：(一)聲請人主張：相對人為聲請人之母，伊經本院九十四
    年度禁字第一七六號民事裁定宣告為禁治產人（即受監護宣
    告之人）確定，現依法由聲請人擔任相對人之監護人（因關
    係人即相對人之父洪義宗已死亡）等情，業據其提出本院九
    十四年度禁字第一七六號民事裁定、戶籍謄本為證，並經本
    院調取上開事件民事卷宗審閱無訛，自堪信為真實。(二)聲請
    人主張：因支付相對人照顧養護、醫療等生活費用，必須出
    賣相對人所有彰化縣芬園鄉○○段三四一地號、同段三四一
    之一地號、同段三四一之二地號土地予關係人何國樑。相對
    人之姊即關係人洪麗容、相對人之妹即關係人洪慧鈴、相對
    人之伯父即關係人洪金泉、相對人之伯母即關係人洪葉月香
    均同意聲請人處分相對人前揭不動產行為等情，業據其提出
    戶籍謄本、戶口名簿、親屬團體會議紀錄、財產清冊、土地
    登記第一類謄本、彰化縣彰化地政事務所土地所有權狀、關
    係人何國樑國民身分證、土地買賣契約書、支票、地籍圖謄
    本、不動產買賣價金履約保證申請書、親屬系統表為證，自
    堪信為真實。
    (三)本院審酌：聲請人為相對人之母，並為相對人之監護人，
    有關相對人之醫療、照顧等生活費用皆由聲請人處理。關係
    人洪麗容、洪慧鈴、洪金泉、洪葉月香亦同意聲請人處分相
    對人所有上開不動產。且相對人目前仍需就醫、治療與看護
    ，故將上開三筆不動產處分，用以支付相對人每月之醫療、
    安養等生活費用，應屬為受監護人之利益等情狀後，認本件
    聲請核與法尚無不合，為有理由，應予准許。
四、依非訟事件法二十一條第二項，民事訴訟法第九十五條、第
    七十八條，裁定如主文。
中    華    民    國   100    年    6     月    13    日
                   家事法庭法  官  唐敏寶
正本係照原本作成。
如對本裁定抗告，須於裁定送達後10日之不變期間內，向本院提
出抗告狀。
中    華    民    國    100    年    6    月    13    日
                           書記官  丁文宏